---
title: "test_models"
author: "Marco Sallustio"
date: "2023-11-19"
output: html_document
---

```{r}
# Caricamento librerie
library(dplyr)
library(tidyverse)
library(car)
library(skedastic)
library(olsrr)
library(psych)
library(systemfit)
library(klaR)
library(lmtest)
library(systemfit)
library(sandwich)
library(DataCombine)
library(describedata)
library(pander)
library(lubridate)
library(xts)
library(forecast)
library(tis)
library(imputeTS)
library(MLmetrics)
library(tidyverse)
library(caret)
library(MASS)
library(caret)
library(effects)
```

```{r}
data <- read_csv("Ristoranti1.csv")
```

```{r}
r0 = data[data$ristorante == 'R0',]
r1 = data[data$ristorante == 'R1',]
r2 = data[data$ristorante == 'R2',]
r3 = data[data$ristorante == 'R3',]
r4 = data[data$ristorante == 'R4',]
r5 = data[data$ristorante == 'R5',]
```

```{r}
post <- data[data$data>"2020-05-18",]
pre <- data[data$data< "2020-03-08", ]
```

```{r}
r0_pre = pre[pre$ristorante == 'R0',]
r1_pre = pre[pre$ristorante == 'R1',]
r2_pre = pre[pre$ristorante == 'R2',]
r3_pre = pre[pre$ristorante == 'R3',]
r4_pre = pre[pre$ristorante == 'R4',]
r5_pre = pre[pre$ristorante == 'R5',]
```

```{r}
r0_post = post[post$ristorante == 'R0',]
r1_post = post[post$ristorante == 'R1',]
r2_post = post[post$ristorante == 'R2',]
r3_post = post[post$ristorante == 'R3',]
r4_post = post[post$ristorante == 'R4',]
r5_post = post[post$ristorante == 'R5',]
```

#### Welch Two Sample t-test (Post Pioggia)

```{r}
t_test_result_post <- t.test(r3_post$lordototale[r3_post$pioggia == 1], r3_post$lordototale[r3_post$pioggia == 0])
print(t_test_result_post)
```
#### Welch Two Sample t-test (Post Temporale)

```{r}
t.test(r3_post$lordototale[r3_post$temporale == 1], r3_post$lordototale[r3_post$temporale == 0])
```
#### Welch Two Sample t-test (Post Neve)

```{r}
t.test(r3_post$lordototale[r3_post$neve == 1], r3_post$lordototale[r3_post$neve == 0])
```
#### Welch Two Sample t-test(Post Nebbia)

```{r}
t.test(r3_post$lordototale[r3_post$nebbia == 1], r3_post$lordototale[r3_post$nebbia == 0])
```
#### LM Post

```{r}
model_fen_post <- lm(lordototale ~ pioggia * nebbia * temporale * neve + HI , data = r3_post)
summary(model_fen_post)
```

```{r}
step(model_fen_post)
```

```{r}
summary(glm(formula = lordototale ~ temporale + neve, data = r3_post))
```

```{r}
data$giorno <- wday(data$data, week_start=1)
data$weekend <- 0
data$weekend[data$giorno==6 | data$giorno==7] <- 1
data$weekend <- as.factor(data$weekend)
```

```{r}
create_holiday <- function(date){
  
  holiday <- rep(0,length(date))
  holiday[isEaster(date)] <- 1
  holiday[which(isEaster(date))+1] <- 1
  holiday[month(date)==12 & 
            (day(date)==25 | day(date)==26)] <- 1
  
  holiday[month(date)==1 & 
            (day(date)==1 | day(date)==6)] <- 1
  
  holiday[month(date)==8 & day(date)==15 ] <- 1
  
  holiday[]
  
  return(holiday)
}
```

```{r}
data$holiday <- create_holiday(data$data)
```

```{r}
data$holiday[data$giorno == 7] <- 1
```

```{r}
pre$giorno <- wday(pre$data, week_start=1)
pre$weekend <- 0
pre$weekend[pre$giorno==6 | pre$giorno==7] <- 1
pre$weekend <- as.factor(pre$weekend)
```

```{r}
post$giorno <- wday(post$data, week_start=1)
post$weekend <- 0
post$weekend[post$giorno==6 | post$giorno==7] <- 1
post$weekend <- as.factor(post$weekend)
```

```{r}
pre$holiday=create_holiday(pre$data)
post$holiday=create_holiday(post$data)
```

```{r}
pre$holiday[pre$giorno == 7] <- 1
```

```{r}
post$holiday[post$giorno == 7] <- 1
```

```{r}
r0_pre = pre[pre$ristorante == 'R0',]
r1_pre = pre[pre$ristorante == 'R1',]
r2_pre = pre[pre$ristorante == 'R2',]
r3_pre = pre[pre$ristorante == 'R3',]
r4_pre = pre[pre$ristorante == 'R4',]
r5_pre = pre[pre$ristorante == 'R5',]
```

```{r}
r0_post = post[post$ristorante == 'R0',]
r1_post = post[post$ristorante == 'R1',]
r2_post = post[post$ristorante == 'R2',]
r3_post = post[post$ristorante == 'R3',]
r4_post = post[post$ristorante == 'R4',]
r5_post = post[post$ristorante == 'R5',]
```

#### LM Post Festivo/Non festivo

```{r}
model_fest_post<-lm(data = r3_post,formula=lordototale ~ holiday)
summary(model_fest_post)
```

Risultati molto simili al pre con un intercetta uguale a 18909.7 e il coefficiente associato a **`holiday`** è -2774.7. Questo indica la variazione stimata in **`lordototale`** associata a un'unità di cambio in **`holiday`**. Poiché **`holiday`** è binaria, questo indica la differenza media tra i giorni festivi e i giorni non festivi.

#### LM Post Giorni

```{r}
model_giorno_post<-lm(data = r3_post,formula=lordototale ~ as.factor(giorno))
summary(model_giorno_post)
```

